*************************************************************************************************************
*                                  COMMANDE THYRISTOR   IUT  POUR  PONT  MONOPHASE
************************************************************************************************************
* Modèle simplifié de thyristor constitué d'un interrupteur en série avec une diode
* L'interrupteur se ferme à l'instant alpha (en degré) compté à partir de l'origine des temps
* Il s'ouvre 180°(10ms) plus tard.
* Ce composant convient pour la simulation des pont redresseurs monophasés
*ou des gradateurs alimentés par des réseaux 50Hz.


.SUBCKT Thyr_com2 P1  N  com1 N1 com2 N2 ton1={ton} alpha1={alpha}

***** bloc commande thyristor PD2 50Hz alpha et ton en paramètres

*entrée P1 sortie comTh1
*commande Thyristor V(P1)>0
**** bloc retard alpha par rapport à 0V entree p1 sortie N001
R1 P1 0 1G
XU6 N P1 BB1 opamp VCC=10 Aol=100K GBW=10Meg
E1 N001  0 LAPLACE {V(bb1)} {exp(-s*(5.556e-5*alpha1))}

*monostable de durée ton entree N001 sortie m1
A1 N002 0 0 0 0 N003 0 0 BUF
A2 0 N003 0 N001 0 0 m1 0 AND
R2 N001 0 1G
E2 N002 0 LAPLACE {V(N001)} {exp(-s*ton1)}
***** pulse ton  1V f=10kHz  entree m1,clk sortie out1
V2 clk 0 PULSE(0 10 0 0 0 50u 100u)
A3 0 m1 0 clk 0 0 out1 0 AND
***** bloc transfo entree out1-GND sortie com1-N1
E3 out2 N1 out1 0 10
R5 com1 out2 1k

*entrée P1 sortie comTh2
*commande Thyristor V(P1)<0
**** bloc retard alpha par rapport à 0V entree p1 sortie N0011
R11 P11 0 1G
XU7 P1 N BB11 opamp VCC=10 Aol=100K GBW=10Meg
E11 N0011  0 LAPLACE {V(bb11)} {exp(-s*(5.556e-5*alpha1))}

*monostable de durée ton entree N001 sortie m1
A11 N0021 0 0 0 0 N0031 0 0 BUF
A21 0 N0031 0 N0011 0 0 m11 0 AND
R21 N0011 0 1G
E21 N0021 0 LAPLACE {V(N0011)} {exp(-s*ton1)}
***** pulse ton  1V f=10kHz  entree m1,clk sortie out1
V21 clk1 0 PULSE(0 10 0 0 0 50u 100u)
A31 0 m11 0 clk1 0 0 out11 0 AND
***** bloc transfo entree out1 sortie out3
E31 out21 n2 out11 0 10
R51 com2 out21 1k
.lib opamp.sub

.ENDS   Thyr_com2

.SUBCKT Thyr_com2_a in+  in-  com1 N1 com2 N2 
R12 in+ 0 100Meg
R13 in- 0 100MEg
XU10 in+ in- oa1 opamp VCC=10 Aol=100K GBW=10Meg
XU12 U12- 0 U12S opamp VCC=180 Aol=100K GBW=10Meg
R14 U12- oa1 0.6k
C1 U12S U12- 1µ
XU3 U12S U12- oa1 0 default Ron=1 Roff=1Meg Vt=.5 Vh=-.4
XU14 alpha U12S P001 opamp VCC=180 Aol=100K GBW=10Meg
XU15 U12S fen P002 opamp VCC=180 Aol=100K GBW=10Meg
Valpha alpha 0 80
D11 bd10 P001 D
D12 bd10 P002 D
R15 10V bd10 1k
V10 10V 0 10
B2 fen 0 V=V(alpha)+10
R16 bd10 bd11 1k
C12 bd11 0 1n
A1 0 bd11 0 pulse 0 0 BD1 0 AND
Vpulse pulse 0 PULSE(0 1 0 1n 1n 50u 100u)
E1 com11 N1 BD1 0 10
R17 com1 com11 1k
R18 com1 N1 10meg
R19 N1 0 1G
R0  com2 n2
.model D D
.lib C:\Program Files\LTC\SwCADIII\lib\cmp\standard.dio
.lib opamp.sub
.lib sw.lib
